臺灣板橋地方法院刑事判決　　　　　　　96年度易字第1684號
公　訴　人　臺灣板橋地方法院檢察署檢察官
被　　　告　乙○○
　　　　　　　　　　（現另案羈押於臺灣臺北看守所）
上列被告因詐欺等案件，經檢察官提起公訴（95年度偵字第2530
1 號），本院判決如下：
    主  文
乙○○意圖為自己不法之所有，以詐術使人將本人之物交付，累
犯，處有期徒刑陸月，如易科罰金，以新臺幣壹仟元折算壹日。
減為有期徒刑參月，如易科罰金，以新臺幣壹仟元折算壹日。
    事　實
一、乙○○於民國90年因誣告案件，經臺灣臺北地方法院以91年
    度易字第1508號判處有期徒刑3 月，於92年5 月15日確定，
    並於92年6 月11日易科罰金執行完畢；詎乙○○猶不知悔改
    ，竟意圖為自己不法之所有，於95年9 月3 日15時30分許，
    向甲○○所經營位於台北縣中和市○○路26號之檳榔攤內之
    店員丙○○，佯稱甲○○之妻向其訂白長壽10條，向丙○○
    收取新台幣（下同）3750元，並留下10條發霉之長壽菸，逕
    自離去。嗣於同月9 日11時許，乙○○復至前揭檳榔攤附近
    ，經甲○○發現，欲找乙○○理論，並退回上開發霉之長壽
    菸，雙方發生扭打，致乙○○受有頭部擦傷等傷害（甲○○
    所涉傷害犯行，業經撤回告訴）。
二、案經甲○○訴由臺北縣政府警察局中和分局報請臺灣板橋地
    方法院檢察署檢察官偵查起訴。
    理　由
一、證據能力：按被告以外之人於審判外之陳述，雖不符前4 條
    之規定，而經當事人於審判程序同意作為證據，法院審酌該
    言詞陳述或書面陳述作成時之情況，認為適當者，亦得為證
    據。當事人或辯護人於法院調查證據時，知有第159 條第1
    項不得為證據之情形，而未於言詞辯論終結前聲明異議者，
    視為有前項之同意。刑事訴訟法第159 條之5 定有明文。本
    案被告於準備程序中對於檢察官所提人證部分之證據能力均
    表示「沒意見」，且本案言詞辯論終結前，被告並未爭執於
    審判外之陳述，無證據能力，揆諸上開規定，應認被告已同
    意上開各該證據方法得作為證據，而本院審酌上開各該證據
    均非非法取得之證據，並無證據力明顯過低之情形，復經本
    院於審判期日就上開證據依法進行調查、辯論，依法自有證
    據能力，合先敘明。
二、訊據被告乙○○對於有於95年9 月3 日在台北縣中和市○○
    路26號之檳榔攤內，將10條白長壽交予店員丙○○，並收取
    3750元現金之事實供認不諱，惟辯稱：當天伊身上有很多種
    香煙，不只白長壽，她的老闆娘沒有跟我訂香煙，伊過去問
    黃小姐要不要香煙，她說要問她老闆娘，她自己撥電話後，
    伊就問她老闆娘有無缺白長壽或七星，她說缺白長壽，伊就
    下10條白長壽給她，價錢公定都是3750元，伊跟老闆娘講完
    電話後就將電話還黃小姐，伊有拿10條白長壽給她，她拿10
    元的零錢算給伊，伊還送她一包七星香煙，因為她自己墊50
    0 元，伊送的香煙是正常的香煙，都還在保存期限內，並非
    假煙或過期的煙，煙如果有問題，伊有留名片、電話，可以
    打來跟伊說，怎麼會經過一個月，伊到對面好樂迪才跟伊說
    ，而且才退伊8 包，還說香煙發霉都丟了云云。惟查，證人
    丙○○於本院審理時結證稱：「95年9 月3 日我在中和市○○路檳榔攤上班，我在那邊賣檳榔、香煙、飲料。當天被告
    乙○○有去檳榔攤，他當天來檳榔攤時跟我說我老闆娘跟他
    訂10條白長壽，我叫他打電話給老闆娘，他說沒有帶電話，
    我用我手機打給我老闆娘，撥出去之後交給被告和老闆娘對
    話，之後他就說老闆娘，你訂的10條白長壽我送到了，就把
    電話掛了，我有算一下錢，但錢不夠，我有從我包包拿出我
    自己的500 元，合計3750元交給被告。被告走後沒多久，這
    件事發生後我有再跟老闆娘確認，因為送飲料過來也要收錢
    ，我錢不夠就立刻打電話給老闆娘，老闆娘說她根本沒有訂
    白長壽，之後老闆跟老闆娘就立刻回店，兩人都說沒有定白
    長壽。因為找不到被告退貨，所以當場有開一條香煙拿出來
    賣，結果賣出去後有客人拿回來說有發霉味，老闆老闆娘就
    把剩下的9 條香煙拿走，過一個月後被告要到對面去詐騙，
    因為對面跟我們是同一個香煙廠商，剛好我們老闆回來，問
    我是不是就是這個人騙我，我不清楚被告那次是否有拿回8
    包香煙。被告和我交易時沒有留下名片，所以後來我們才找
    不到他人。」等語明確（見96年9 月20日審理筆錄），查證
    人丙○○與被告並不相識亦無怨隙，應無設詞構陷被告之理
    ，且證人丙○○於警詢、偵查中所述（見95年度偵字第2530
    1 號偵查卷，第10至12頁、第48、49頁）與在本院審理時所
    述均大致相符，並無瑕疵，且核與檳榔攤老闆即證人甲○○
    所證述情節相符（見96年11月1 日審理筆錄），是證人丙○○所證述之情節，應堪信實，從而，被告上開所辯無非事後
    卸責之詞，不足採信，綜上，被告犯行堪以認定，應依法論
    科。
三、核被告所為，係犯刑法第339 條第1 項之詐欺取財罪。又被
    告有事實欄所載之執行紀錄，有臺灣高等法院被告前案紀錄
    表在卷可稽，其於有期徒刑執行完畢後之5 年以內，再犯本
    件有期徒刑以上之上開之罪，為累犯，應依刑法第47條第1
    項規定，加重其刑。爰審酌被告之素行不佳，有臺灣高等法
    院被告前案紀錄表1 份可憑，智識程度（高中畢業），及其
    犯罪之動機、目的、手段、所詐得財物之價值，暨被告犯後
    猶飾詞狡辯，毫無悔意等一切情狀，量處如主文所示之刑，
    並諭知易科罰金之折算標準。又被告本件犯罪時間乃在96年
    4 月24日以前，合於中華民國九十六年罪犯減刑條例所定之
    減刑條件，爰依該條例第2 條第1 項第3 款規定，將其宣告
    刑減其刑期二分之一，並諭知易科罰金之折算標準，用勵自
    新。
據上論斷，應依刑事訴訟法第299 條第1 項前段，刑法第339 條
第1 項、第47條第1 項、第41條第1 項前段，刑法施行法第1 條
前段、第2 條，中華民國九十六年罪犯減刑條例第2 條第1 項第
3 款、第7 條，判決如主文。
本案經檢察官馬中人到庭執行職務。
中　　華　　民　　國　　96　　年　　12　　月　　13　　日
                  刑事第十八庭  審判長法　官  連育群
                                      法　官  王綽光
                                      法　官  吳幸娥
以上正本證明與原本無異
如不服本判決應於送達後10日內向本院提出上訴狀
                                      書記官　陳靜怡
中　　華　　民　　國　　96　　年　　12　　月　　13　　日
附錄本案論罪科刑法條全文：
中華民國刑法第339條
（普通詐欺罪）
意圖為自己或第三人不法之所有，以詐術使人將本人或第三人之
物交付者，處5 年以下有期徒刑、拘役或科或併科1 千元以下罰
金。
以前項方法得財產上不法之利益或使第三人得之者，亦同。
前二項之未遂犯罰之。
